臺灣臺北地方法院刑事判決　　　　　　　　　　　　九十一年度訴緝字第一九六號
　　公　訴　人　臺灣臺北地方法院檢察署檢察官
　　被　　　告　甲○○
右列被告因違反毒品危害防制條例案件，經檢察官提起公訴（九十一年度毒偵字第二
八五號），本院判決如左：
    主    文
甲○○施用第一級毒品，處有期徒刑拾月。扣案殘留第一級毒品海洛因針筒壹支，沒
收銷燬之。又施用第二級毒品，處有期徒刑柒月。扣案第二級毒品安非他命壹包（驗
後淨重零點參肆公克），沒收銷燬之。應執行有期徒刑壹年肆月。扣案殘留第一級毒
品海洛因針筒壹支及第二級毒品安非他命壹包（驗後淨重零點參肆公克），均沒收銷
燬之。
    事    實
一、甲○○前因施用毒品案件，經本院分別以八十八年毒聲字第三一０五號及八十九
    年毒聲字第一九００號裁定送觀察、勒戒後，均認無繼續施用毒品之傾向，分別
    經臺灣臺北地方法院檢察署檢察官於民國八十八年十二月二十七日以八十八年度
    毒偵字第一二九六號及於八十九年八月三十一日以八十九年度毒偵字第二一五一
    、二四三七、二五六四號不起訴處分確定。甲○○另於九十年二月一日採尿前九
    十六小時內之某時，在不詳處所施用第二級毒品安非他命一次，經本院以九十年
    度毒聲字第一一七九號裁定送強制戒治，並由臺灣臺北地方法院檢察署檢察官聲
    請簡易判決處刑，經本院於九十年七月三日以九十年度簡字第一六六三號刑事簡
    易判決判處有期徒刑四月確定，嗣因甲○○未到案執行而遭通緝。甲○○復於九
    十年十一月四日晚上某時許，在台北市○○○路○段九十九號二樓，施用第一、
    二級毒品海洛因及安非他命各一次，嗣於九十年十一月五日上午五時三十分許，
    在基隆市○○○路一巷十號前為警查獲。並扣得殘留第一級毒品海洛因針筒一支
    及第二級毒品安非他命一包（驗後淨重０．三四公克）。
二、案經基隆市警察局第三分局報請臺灣基隆地方法院檢察署呈請臺灣高等法院檢察
    署核轉臺灣臺北地方法院檢察署檢察官偵查起訴。
    理    由
一、右揭事實業據被告甲○○於本院審理時供承不諱，且被告於九十年十一月五日為
    警查獲當日所採尿液，經送驗結果呈安非他命及嗎啡陽性反應，此有法務部調查
    局（九０）陸（一）字第九００八二八七九號檢驗通知書及基隆市衛生局基衛檢
    字第一二九七二號檢驗成績書各一紙在卷可稽，復有殘留第一級毒品海洛因針筒
    一支及第二級毒品安非他命一包（驗後淨重０．三四公克）扣案可資佐證，此亦
    有法務部調查局九十一年十一月十九日調科壹字第０九一００七五０一二０號檢
    驗通知書乙紙在卷足憑。又被告前因施用毒品案件，經本院分別以八十八年毒聲
    字第三一０五號及八十九年毒聲字第一九００號裁定送觀察、勒戒後，均認無繼
    續施用毒品之傾向，分別經臺灣臺北地方法院檢察署檢察官於八十八年十二月二
    十七日以八十八年度毒偵字第一二九六號及於八十九年八月三十一日以八十九年
    度毒偵字第二一五一、二四三七、二五六四號不起訴處分確定。及於九十年二月
    一日採尿前九十六小時內之某時，在不詳處所施用第二級毒品安非他命一次，經
    本院以九十年度毒聲字第一一七九號裁定送強制戒治，並由臺灣臺北地方法院檢
    察署檢察官聲請簡易判決處刑，經本院於九十年七月三日以九十年度簡字第一六
    六三號刑事簡易判決判處有期徒刑四月確定，嗣因甲○○未到案執行而遭通緝，
    有臺灣高等法院被告全國前案紀錄表、前開不起訴處分書、判決書各乙份在卷足
    憑，足認被告係於不起訴處分及判決確定後，五年內四犯施用第一、二級毒品海
    洛因及安非他命之犯行。本件事證已臻明確，被告右開犯行洵堪認定。
二、核被告甲○○所為，係犯毒品危害防制條例第十條第一項之施用第一級毒品罪及
    同條第二項之施用第二級毒品罪。被告持有第一、二級毒品海洛因及安非他命之
    低度行為已為施用之高度行為所吸收，均不另論罪。被告所犯上開二罪，犯意各
    別，罪名互殊，應予分論併罰。爰審酌被告之犯罪動機、目的、手段、品行、智
    識程度及前已有施用毒品之犯行，並經觀察勒戒及判決確定後，竟又再度施用，
    顯見其意志力不堅，且對身體健康所生之危害與犯罪後尚能坦承犯行，態度良好
    等一切情狀，分別量處如主文所示之刑，並定其應執行之刑。至扣案第二級毒品
    安非他命一包（驗後淨重０．三四公克）係屬第二級毒品；至針筒一支，因殘留
    有海洛因，已無法從中剝離，故亦視為毒品，均應依毒品危害防制條例第十八條
    第一項前段之規定，併予宣告沒收銷燬之。至鑑驗所耗用之毒品既已滅失，自無
    庸宣告沒收。
三、臺灣高雄地方法院檢察署九十一年毒偵字第五五四四號移送併案意旨係以：被告
    甲○○於九十一年七月間某日起至同年八月十六日止，在其位在高雄縣鳳山市租
    屋處所連續施用第一級毒品海洛因多次。嗣於同年八月十八日下午七時五十分許
    ，為警在高雄市○○區○○路與澄清路口查獲等情，認與本件前揭論罪科刑部分
    之施用第一級毒品海洛因事實有連續犯關係，係屬裁判上一罪，移請併同審判。
    惟按刑法連續犯必須行為人主觀上基於概括犯意，亦即行為人之多次犯罪行為，
    須自始均在一個預定犯罪計劃之內，出於主觀上始終同一犯意之進行，始足當之
    ，並非一有多次犯同一罪名之罪，即概論以連續犯。經查：移送併案之上開違反
    毒品危害防制條例行為時間係九十一年七月間某日起至同年八月十六日止，與本
    件論罪科刑之施用第一級毒品海洛因事實行為時間（九十年十一月四日）相距達
    八個多月之久，顯難認被告主觀上係基於前揭論罪科刑部分事實之概括犯意，是
    該併案部分與本件論罪科刑部分之施用第一級毒品海洛因事實並無連續犯關係，
    本院自無從併予審判，應退由檢察官另為妥適之處理，附此明。
據上論斷，應依刑事訴訟法第二百九十九條第一項前段，毒品危害防制條例第十條第
一項、第二項、第十八條第一項前段，刑法第十一條、第五十一條第五款，判決如主
文。
本案經檢察官陳錫柱到庭執行職務。
中      華      民      國      九十一    年    十一    月    二十七    日
                                  臺灣臺北地方法院刑事第七庭
                                      法  官  蔡正雄
右正本證明與原本無異。
如不服本判決，應於判決送達後十日內向本院提出上訴狀(應抄附繕本)。告訴人
或被害人如對於本判決不服者，應具備理由請求檢察官上訴，其上訴期間之計算
係以檢察官收受判決正本之日期為準。
                                      書記官  黃秀琴
中      華      民      國      九十一    年    十一    月    二十八    日
附錄本案論罪科刑法條全文：
毒品危害防制條例第十條：
施用第一級毒品者，處六月以上五年以下有期徒刑。
施用第二級毒品者，處三年以下有期徒刑。
